臺灣彰化地方法院刑事裁定
111年度秩抗字第4號
抗  告  人  
即被移送人  陳世祈


上列抗告人因違反社會秩序維護法案件，不服本院簡易庭於民國
111年7月29日所為111年度秩字第66號第一審裁定，提起抗告，
本院管轄之第二審普通庭裁定如下：
    主  文
抗告駁回。
    理  由
一、原裁定意旨略以：被移送人陳世祈於民國111年7月18日下午
    2時20分許，在彰化縣○○市○○路0段000號即詹世豪之住處，
    藉口為母催討債務，在騎樓大聲吆喝，並朝該住宅丟擲雞蛋
    及蕃茄致門窗汙穢，擾及詹世豪居住安寧，而藉端滋擾住戶
    ，爰依社會秩序維護法第68條第2款之規定，應裁處罰鍰新
    臺幣（下同）6,000元等語。
二、抗告意旨詳如附件。
三、按藉端滋擾住戶、工廠、公司行號、公共場所或公眾得出入
    之場所者，處3日以下拘留或新臺幣12,000元以下罰鍰，社
    會秩序維護法第68條第2款定有明文。該條款所謂「藉端滋
    擾」，係指行為人有滋擾之本意，以言語、行動等方式，藉
    特定事端擴大發揮，踰越該事端在一般社會大眾觀念中所容
    許之合理範圍，而擾及場所之安寧秩序致難以維持或回復者
    而言，又該款所指「藉端滋擾」行為之成立與否，並不以行
    為人有無正當理由而有異，即不因藉端滋擾住戶之行為人與
    受其滋擾之住戶間有無其他糾紛存在而異其認定，祇須行為
    人主觀上出於滋擾住戶故意，藉特定事端擴大發揮，而為達
    到干擾該住戶結果之滋擾行為，即足當之。
四、經查：
　㈠抗告人於111年7月18日下午2時20分許，在彰化縣○○市○○路0
    段000號即詹世豪之住處，藉口為母催討債務，見無人出面
    處理，遂朝該住宅丟擲雞蛋、蕃茄等情，業經抗告人於警詢
    時供認不諱，核與被害人詹世豪（即抗告人之表弟）於警詢
    證稱「於111年7月18日下午2時20分許，陳世祈來我住家騎
    樓前，朝我住家開始咆嘯並持續撥打我家電話要找我爸（詹
    士賢，即抗告人之舅），我們覺得陳世祈不理智，又想說是
    親戚，就不理他，陳世祈看我們一直不出門，他就離開現場
    ，隨後帶著雞蛋及蕃茄朝我住家開始砸，我嚇到後馬上報警
    …」等語相符。且有現場照片（原審卷第21-23頁）、彰化縣
    警察局勤務指揮中心受理110報案紀錄單（原審卷第27頁）
    在卷可憑。
　㈡抗告人朝彰化縣○○市○○路0段000號即詹世豪之住處丟擲雞蛋
    及蕃茄，可見其玻璃櫥窗及大門沾滿液體，騎樓處散落蛋殼
    及蕃茄碎塊，有上述現場照片可憑，而且該處門前即為萬年
    路3段，是人來人往的馬路，而且左右均緊鄰店面或住家，
    有Google街景圖為憑（抗告卷第27頁），抗告人在此處咆嘯
    、丟擲雞蛋、蕃茄，已經驚擾住居其內之詹世豪，有如前述
    ，而且勢必擾及附近住戶及鄰近公共場所之安寧秩序，而不
    單純是詹世豪住處安寧，已然符合「藉端滋擾住戶」之處罰
    構成要件。
　㈢至於抗告人所指摘其舅與其母之債務關係、恩怨糾葛，其母
    深受委屈云云，縱然屬實，也只是違序行為的動機，並不會
    影響構成要件成立；如果抗告人的理由說得通，無異肯認坊
    間暴力討債集團只要握有債權無誤，即可隨意率眾吆喝、滋
    擾、丟擲異物滋擾債務人。抗告人自陳是退休國小教師，大
    學畢業等情明確，身為高知識分子，卻採取和坊間暴力討債
    一樣的手段洩憤、催債，從抗告意旨自述「如果表舅如此以
    偷拐騙對待自己老姐，欠債不還、拒接鮮話、拒開大門、散
    播謠言、污衊我媽，就不要怪我砸他家的門！」云云，亦可
    見其滋擾住戶之犯意甚為鮮明，有相當固著的可責惡性。
五、綜上所述，原裁定認抗告人藉端滋擾住戶，事證明確，審酌
    被移送人不循理性途徑解決紛爭，竟率爾滋擾他人，所為實
    不足取，以及違序行為之手段、情節輕重等情狀，裁處抗告
    人罰鍰6,000元，核無違誤，堪稱妥適。抗告人提起抗告，
    為無理由，應予駁回。
六、依社會秩序維護法第58條、第92條，刑事訴訟法第412條，
    裁定如主文。
中　　華　　民　　國　　111 　年　　8 　　月　　30　　日
                  刑事第二庭   審判長法官  葉明松
                               法      官  陳怡潔
                               法      官  王祥豪
以上正本證明與原本無異。
本件不得抗告。
中　　華　　民　　國　　111 　年　　8 　　月　　30　　日
                               書  記  官  吳芳儀